---
title: "influenza0421"
author: "Feiyu Wang"
date: "2023-04-21"
output:
  html_document:
    toc: yes
    df_print: paged
  pdf_document:
    latex_engine: xelatex
    toc: yes
    number_sections: yes
editor_options:
  markdown:
    wrap: 72
---

```{r setup, include=FALSE}
knitr::opts_chunk$set(echo = TRUE)
library(readr)
library(dplyr)
library(survival)
library(survminer)
library(survRM2)
library(ggplot2)
library(cowplot)
library(ggfortify)
library(rms)
library(lattice)
library(mice)
library(MASS)
library(corrplot)
library(gridExtra)
library(VennDiagram)
library(UpSetR)
library(lme4)
library(visreg)
library(caret)
library(car)
influenza <- read.csv2("C:/Users/AtobeSasuke/Desktop/Daten/influenza_rsv_sars.csv")
colnames(influenza)[15] <- 'Schwäche'
colnames(influenza)[17] <- 'Durchfälle'
```

# **1. *Welche Variablen wirken sich wie auf die Liegezeit im Krankenhaus aus?***

POINT: Der Tod kann nicht als Entlassung gewertet werden. Das Status
wird mit "0 für Event eingetreten, 1 für Event nicht eingetreten"
gekennzeichnet.

## **1.1 Data Clean**

### 1.1.1 Outlier

```{r outlier}
#boxplot(influenza$Alter, na.action = na.omit)
#boxplot(influenza$Fieber, na.action = na.omit)
#boxplot(influenza$LDH, na.action = na.omit)
#boxplot(influenza$CRP, na.action = na.omit)
#boxplot(influenza$Leuko, na.action = na.omit)
#boxplot(influenza$Glukose, na.action = na.omit)

#influenzana <- influenzana[!is.na(influenzana$Fieber) & influenzana$Fieber <= 45.0, ]
influenza$Fieber[influenza$Fieber > 45] <- NA
influenza$Fieber[influenza$Fieber < 34.5] <- NA

influenza[influenza < 0] <- NA

influenza$log_LDH <- log(influenza$LDH)
boxplot(influenza$log_LDH, na.action = na.omit)
influenza$log_LDH[!is.finite(influenza$log_LDH)] <- 0

influenza$log_CRP <- log(influenza$CRP)
boxplot(influenza$log_CRP, na.action = na.omit)

influenza$log_Leuko <- log(influenza$Leuko)
boxplot(influenza$log_LDH, na.action = na.omit)
influenza$log_Leuko[!is.finite(influenza$log_Leuko)] <- 0


influenza$log_Glukose <- log(influenza$Glukose)
boxplot(influenza$log_Glukose, na.action = na.omit)

cor_test_age <- cor.test(influenza$Herz, influenza$Alter, method = "pearson")
cor_test_age #0.32, p<0.001

cor_test_anti <- cor.test(influenza$bakt_Superinfektion, influenza$Antibiotika, method = "pearson")
cor_test_anti #0.52, p<0.001

cor_test_gl <- cor.test(influenza$Diabetes, influenza$log_Glukose, method = "pearson")
cor_test_gl #0.41, p<0.001
#cor tamiflu and Liegezeit =0.5

cor_test_crp <- cor.test(influenza$bakt_Superinfektion, influenza$CRP, method = "pearson")
cor_test_crp #0.3, p<0.001
#cor tamiflu and Liegezeit =0.5
```

Da in der Spalte "Fieber" NA-Wert existiert, kann dieser nicht direkt
gelöscht werden, stattdessen sollten Ausreißerwerte durch NA-Werte
ersetzt werden. reference range im menschlichen Körper (zur
erleichterten Einteilung in mögliche Gruppen später):
LDH(lactate-dehydrogenase): 124--222 U/L CRP(C-reactive protein): 0--10
mg/L\
Leuko(Leukocyte Count):3.5--9.5 ×10\^9/L

### 1.1.2 Reason for NA

```{r tablecheck}
miss.nu<-mice(influenza, maxit=0)
miss.nu$nmis

table(influenza$InfluenzaRSV_,influenza$Tamiflu)
table(influenza$InfluenzaRSV_,influenza$nosokomial)
table(influenza$InfluenzaRSV_,influenza$Dyspnoe)

table(influenza$bakt_Superinfektion,influenza$Antibiotika)


influenza$age_groups<- cut(influenza$Alter, breaks = c(0, 60, Inf), labels = c("age < 60", "age >= 60"))
#influenza$age_groups<- cut(influenza$Alter, breaks = c(0, 60, Inf), labels = c(0, 1), include.lowest = TRUE)
#influenza$age_groups <- as.numeric(as.character(influenza$age_groups))

influenza$Liegezeit_group<- cut(influenza$Liegezeit, breaks = c(0, 7, Inf), labels = c("days < 7", "days >= 7"),na.rm = TRUE)
#table(influenza$age_groups,influenza$Liegezeit_group)

table(influenza$age_groups,influenza$InfluenzaRSV_)
table(influenza$age_groups,influenza$Herz)

total_count <- sum(!is.na(influenza$Outcome))
outcome_1_count <- sum(influenza$Outcome == 1, na.rm = TRUE)
outcome_0_count <- sum(influenza$Outcome == 0, na.rm = TRUE)

outcome_1_proportion <- outcome_1_count / total_count
outcome_0_proportion <- outcome_0_count / total_count

outcome_1_proportion
outcome_0_proportion

count1 <- sum(!is.na(influenza$Liegezeit) & influenza$Liegezeit >= 7)
count1


subsets <- split(influenza, influenza$InfluenzaRSV_)
InfluenzaA <- subsets[[1]]
RSV <- subsets[[2]]
InfluenzaB <- subsets[[3]]
SARSCov2 <- subsets[[4]]
Omikron <- subsets[[5]]

library(ggplot2)

total_counts <- influenza %>% group_by(Saison) %>% summarise(TotalCount = n())
total_counts_table <- as.data.frame(total_counts)

prop_table <- prop.table(table(influenza$Saison, influenza$InfluenzaRSV_), margin = 1)

# 将比例数据转换为数据框
prop_df <- as.data.frame(prop_table)

# 重命名列名
colnames(prop_df) <- c("Quarter", "respiratory_infection", "Proportion")

# 定义标签
labels <- c("Influenza A", "RSV", "Influenza B", "SARS-Cov-2", "Omicron")

# 绘制柱状图
plot2 <- ggplot(prop_df, aes(x = Quarter, y = Proportion, fill = respiratory_infection)) +
    geom_bar(stat = "identity", position = "dodge", width = 0.6) +
    labs(title = "",
         x = "Quarter",
         y = "Proportion") +
    theme_minimal() +
    scale_fill_grey(name = "InfluenzaRSV_", labels = labels) +
    theme(axis.text.x = element_text(angle = 45, hjust = 1)) +
    geom_text(aes(label = round(Proportion, 2)), position = position_dodge(width = 0.6), vjust = -0.5) +
    ggtitle("Influenza A (1), RSV (2), Influenza B (3), SARS-Cov-2 (4), Omicron (5)")


```
Influenza A (1), RSV (2), Influenza B (3), SARS-Cov-2 vor Omikron (4),
Omikron (5).

### 1.1.3 NA

```{r NAcheck}
#influenzamulti <- influenza[, c("Liegezeit","Outcome","Liegezeit_IVK","Iso_Tage","InfluenzaRSV_", "Alter", "Saison", "Antibiotika", "Beatmung", "bakt_Superinfektion", "Tamiflu", "nosokomial", "Husten", "Dyspnoe", "Kopfschmerzen", "Pneumonie", "Durchfälle", "Diabetes","COPD", "Tumor", "Herz", "Dialyse_Niereninsuff")]

miss.nu1<-mice(InfluenzaA, maxit=0)
miss.nu1$nmis
#it can also be:
#colSums(is.na(influenza2[, c("InfluenzaRSV_","Outcome", "Alter", "Saison", "Antibiotika", "Beatmung", "bakt_Superinfektion", "Tamiflu", "nosokomial", "Husten", "Dyspnoe", "Kopfschmerzen", "Pneumonie", "Durchfälle", "Diabetes","COPD", "Tumor", "Herz", "Dialyse_Niereninsuff")]))

miss.nu2<-mice(RSV, maxit=0)
miss.nu2$nmis

miss.nu3<-mice(InfluenzaB, maxit=0)
miss.nu3$nmis

miss.nu4<-mice(SARSCov2, maxit=0)
miss.nu4$nmis

miss.nu5<-mice(Omikron, maxit=0)
miss.nu5$nmis

```

NA von weniger als 5% der Daten sind akzeptabel.

```{r NAdrop1}
InfluenzaA <- InfluenzaA[!is.na(InfluenzaA$Husten)&!is.na(InfluenzaA$Kopfschmerzen)
                  &!is.na(InfluenzaA$Schwäche)&!is.na(InfluenzaA$Pneumonie)
                  &!is.na(InfluenzaA$Durchfälle)&!is.na(InfluenzaA$CRP)
                  &!is.na(InfluenzaA$Leuko)&!is.na(InfluenzaA$Beatmung)
                  &!is.na(InfluenzaA$Antibiotika)& !is.na(InfluenzaA$Tamiflu) & !is.na(InfluenzaA$COPD), ]

miss.nu12<-mice(InfluenzaA, maxit=0)
miss.nu12$nmis
```

682 InfluenzaA.

```{r NAdrop2}
RSV <- RSV[!is.na(RSV$Sex)&!is.na(RSV$Outcome)
                  &!is.na(RSV$Husten)&!is.na(RSV$Kopfschmerzen)
                  &!is.na(RSV$Schwäche)&!is.na(RSV$Pneumonie)
                  &!is.na(RSV$Durchfälle)&!is.na(RSV$CRP)
                  &!is.na(RSV$Leuko)&!is.na(RSV$Beatmung)
                  &!is.na(RSV$Antibiotika)& !is.na(RSV$COPD) 
                  & !is.na(RSV$Diabetes) & !is.na(RSV$Tumor) 
                  &!is.na(RSV$Herz)&!is.na(RSV$Dialyse_Niereninsuff) , ]

miss.nu21<-mice(RSV, maxit=0)
miss.nu21$nmis
```

336 RSV.

```{r NAdrop3}
InfluenzaB <- InfluenzaB[!is.na(InfluenzaB$Sex)&!is.na(InfluenzaB$Outcome)
                  &!is.na(InfluenzaB$Husten)&!is.na(InfluenzaB$Kopfschmerzen)
                  &!is.na(InfluenzaB$Schwäche)&!is.na(InfluenzaB$Pneumonie)
                  &!is.na(InfluenzaB$Durchfälle)&!is.na(InfluenzaB$CRP)
                  &!is.na(InfluenzaB$Leuko)&!is.na(InfluenzaB$Beatmung)
                  &!is.na(InfluenzaB$Antibiotika)& !is.na(InfluenzaB$COPD) 
                  & !is.na(InfluenzaB$Diabetes) & !is.na(InfluenzaB$Tumor) 
                  &!is.na(InfluenzaB$Herz)&!is.na(InfluenzaB$Dialyse_Niereninsuff) , ]
miss.nu31<-mice(InfluenzaB, maxit=0)
miss.nu31$nmis
```

306 InfluenzaB.

```{r NAdrop4}
SARSCov2 <- SARSCov2[!is.na(SARSCov2$Sex)&!is.na(SARSCov2$Outcome)
                  &!is.na(SARSCov2$Husten)&!is.na(SARSCov2$Kopfschmerzen)
                  &!is.na(SARSCov2$Schwäche)&!is.na(SARSCov2$Pneumonie)
                  &!is.na(SARSCov2$Durchfälle)&!is.na(SARSCov2$CRP)
                  &!is.na(SARSCov2$Leuko)&!is.na(SARSCov2$Beatmung)
                  &!is.na(SARSCov2$Antibiotika)& !is.na(SARSCov2$COPD) 
                  & !is.na(SARSCov2$Diabetes) & !is.na(SARSCov2$Tumor) 
                  &!is.na(SARSCov2$Herz)&!is.na(SARSCov2$Dialyse_Niereninsuff)&!is.na(SARSCov2$bakt_Superinfektion)&!is.na(SARSCov2$Iso_Tage) , ]
miss.nu41<-mice(SARSCov2, maxit=0)
miss.nu41$nmis
```

318 SARS-COV-2 vor Omicron.

```{r NAdrop5}
Omikron <- Omikron[!is.na(Omikron$Sex)&!is.na(Omikron$Outcome)
                  &!is.na(Omikron$Husten)&!is.na(Omikron$Kopfschmerzen)
                  &!is.na(Omikron$Schwäche)&!is.na(Omikron$Pneumonie)
                  &!is.na(Omikron$Durchfälle)&!is.na(Omikron$CRP)
                  &!is.na(Omikron$Leuko)&!is.na(Omikron$Beatmung)
                  &!is.na(Omikron$Antibiotika)& !is.na(Omikron$COPD) 
                  & !is.na(Omikron$Diabetes) & !is.na(Omikron$Tumor) 
                  &!is.na(Omikron$Herz)&!is.na(Omikron$Dialyse_Niereninsuff)&!is.na(Omikron$bakt_Superinfektion) , ]

miss.nu51<-mice(Omikron, maxit=0)
miss.nu51$nmis
```

472 Omikron.
#Tamiflu主要用于治疗流感病毒感染，而不是新冠病毒感染.

```{r mdpattern}
#missing data pattern
checkk <- influenza[c("Liegezeit_IVK", "Iso_Tage","Tamiflu", "nosokomial", "Fieber", "Dyspnoe","LDH","Glukose","bakt_Superinfektion")]
md.pattern(checkk)

#某两种数据的缺失之间是否有关系,如果Liegezeit_IVK是完全随机缺失，则不论bakt_Superinfektion缺失与否，其分布是相同的，本例Liegezeit_IVK缺失取决于bakt_Superinfektion，因此Liegezeit_IVK缺失不可能是完全随机缺失(MCAR)。
#summary(influenzana)
#library(lattice)
#histogram(influenzana$Liegezeit_IVK)


```

md.pattern(checkk) zeigt, keine Daten sind komplett.

histogram(\~Liegezeit_IVK\|is.na(nosokomial), data=influenzana):
Liegezeit_IVK ist MNAR(missing not at random)(?)


POINT: Der Tod kann nicht als Entlassung gewertet werden. 
Das Status wird mit "0 für Event eingetreten,"1 für Event nicht eingetreten
gekennzeichnet.
influenza : Outcome: überlebt/verstorben (0/1)
通常使用0表示事件未发生，使用1表示事件发生(出院)。

## **1.2 Univariate Analyse**

#分别讨论五种不同病毒感染对应的影响元素。 \### 1.2.1 Influenza A
#对于influenza A来说：
#gender无关(p=0.6),saison无关(p=0.8),fieber无关,durchfalle无关 42/682 =1
#640= NA fuer nosokomial,无法分析 dyspnoe，51/682=1 540NA，无法分析

### 1.2.1 Influenza A

```{r InfluenzaAVorbereitung}
InfluenzaA$Outcome <- ifelse(InfluenzaA$Outcome == 0,1,0)
surv_a <- Surv(time = InfluenzaA$Liegezeit, event = InfluenzaA$Outcome)
kmliegezeit_a <- with(InfluenzaA, Surv(Liegezeit, Outcome))

#age_groups_a <- cut(InfluenzaA$Alter, breaks = c(0, 40, 90 , Inf), labels = c("age < 40", "40 <= age < 90", "age >= 90"))
InfluenzaA$age_groups_a <- cut(InfluenzaA$Alter, breaks = c(0, 76, Inf), labels = c("age < 76", "age >= 76"))

#fieber_groups <- cut(influenzana2$Fieber, breaks = c(0, 37.2 , 38.5, Inf), labels = c("Temperatur < 37,2", "37,2 <= Temperatur < 38,5", "Temperatur >= 38,5"))
fieber_groups_a <- cut(InfluenzaA$Fieber, breaks = c(0, 37.2, Inf),labels = c("Temperatur < 37,2", "Temperatur >= 37,2"))

```

```{r influenzaAage}
table(InfluenzaA$age_groups_a)

km_fitalter_a <- survfit(Surv(Liegezeit) ~ age_groups_a, data = InfluenzaA)
modelage_a <- coxph(surv_a ~ age_groups_a, data = InfluenzaA)
summary(modelage_a)

ggsurvplot(km_fitalter_a,data=InfluenzaA,surv.median.line="hv",conf.int=TRUE, risk.table = TRUE,tables.height = 0.3, pval = TRUE, pval.coord = c(80, 1), legend.title = "Alter", ylab="Prozentsatz der noch im Liegezeit",legend.labs = c("age < 76","age >= 76"), break.x.by = 20, censor.shape = 124,censor.size = 3)
```

```{r influenzaATamiflu}
#167/682 tamiflu=1
modeltami_a <- coxph(surv_a ~ Tamiflu, data = InfluenzaA)
summary(modeltami_a)
```

```{r influenzaAbakt}
modelbakt_a <- coxph(surv_a ~ bakt_Superinfektion, data = InfluenzaA)
summary(modelbakt_a)
```

```{r influenzaASymptome}
modelhusten_a <- coxph(surv_a ~ Husten, data = InfluenzaA)
summary(modelhusten_a)

#596/682=0,86/682=1 no_filtered <- InfluenzaA %>% filter((Kopfschmerzen == 0)) 
modelkopf_a <- coxph(surv_a ~ Kopfschmerzen, data = InfluenzaA)
summary(modelkopf_a)

modelpneumonie_a <- coxph(surv_a ~ Pneumonie, data = InfluenzaA)
summary(modelpneumonie_a)
```

```{r influenzaAVorerkrankungen}
modelcopd_a <- coxph(surv_a ~ COPD, data = InfluenzaA)
summary(modelcopd_a)

modeltumor_a <- coxph(surv_a ~ Tumor, data = InfluenzaA)
summary(modeltumor_a)

modelniere_a <- coxph(surv_a ~ Dialyse_Niereninsuff, data = InfluenzaA)
summary(modelniere_a)
```

```{r influenzaAlabor}
modellabor_a2 <- coxph(surv_a ~ log_CRP, data = InfluenzaA)
summary(modellabor_a2)

modellabor_a3 <- coxph(surv_a ~ log_Leuko, data = InfluenzaA)
summary(modellabor_a3)

modellabor_a4 <- coxph(surv_a ~ log_Glukose, data = InfluenzaA)
summary(modellabor_a4)
```
```{r influenzaAzusammen}
#分别回归
covariates_a <- c( "Tamiflu", "bakt_Superinfektion","nosokomial", "Husten", "Kopfschmerzen", "Pneumonie","COPD","Tumor","Dialyse_Niereninsuff","log_CRP","log_Leuko","log_Glukose")

univ_form_a <- sapply(covariates_a,function(x) as.formula(paste('Surv(time = InfluenzaA$Liegezeit, event = InfluenzaA$Outcome)~', x)))
univ_model_a <- lapply( univ_form_a, function(x){coxph(x, data = InfluenzaA)})


univ_result_a <- lapply(univ_model_a,
                       function(x){
                         x <- summary(x)
                         p.value<-signif(x$wald["pvalue"], digits=2)
                         wald.test<-signif(x$wald["test"], digits=2)
                         beta<-signif(x$coef[1], digits=2);#coeficient beta
                         HR <-signif(x$coef[2], digits=2);#exp(beta)
                         HR.confint.lower <- signif(x$conf.int[,"lower .95"], 2)
                         HR.confint.upper <- signif(x$conf.int[,"upper .95"],2)
                         HR <- paste0(HR, " (",
                                      HR.confint.lower, "-", HR.confint.upper, ")")
                         res_a<-c(beta, HR, wald.test, p.value)
                         names(res_a)<-c("beta", "HR (95% CI for HR)", "wald.test",
                                       "p.value")
                         return(res_a)
                         #return(exp(cbind(coef(x),confint(x))))
                       })
res_a <- t(as.data.frame(univ_result_a, check.names = FALSE))
as.data.frame(res_a)

```

### 1.2.2 RSV

```{r RSVVorbereitung}
RSV$Outcome <- ifelse(RSV$Outcome == 0,1,0)
surv_rsv <- Surv(time = RSV$Liegezeit, event = RSV$Outcome)
kmliegezeit_rsv <- with(RSV, Surv(Liegezeit, Outcome))

#age_groups_rsv <- cut(RSV$Alter, breaks = c(0, 40,90 , Inf), labels = c("age < 40", "40 <= age < 90", "age >= 90"))
RSV$age_groups_rsv <- cut(RSV$Alter, breaks = c(0, 78, Inf), labels = c("age < 78", "age >= 78"))

#fieber_groups <- cut(influenzana2$Fieber, breaks = c(0, 37.2 , 38.5, Inf), labels = c("Temperatur < 37,2", "37,2 <= Temperatur < 38,5", "Temperatur >= 38,5"))
fieber_groups_rsv <- cut(RSV$Fieber, breaks = c(0, 37.2, Inf),labels = c("Temperatur < 37,2", "Temperatur >= 37,2"))
```

```{r RSVsaison}
#saison 5 gibt es keine Patient mit RSV.
modelsaison_rsv <- coxph(surv_rsv ~ Saison, data = RSV)
summary(modelsaison_rsv)
km_fitsaison_rsv <- survfit(Surv(Liegezeit, Outcome) ~ Saison, data=RSV)

ggsurvplot(km_fitsaison_rsv,data=RSV,surv.median.line="hv",conf.int=TRUE, risk.table = TRUE,tables.height = 0.3, pval = TRUE, pval.coord = c(80, 1), legend.title = "Saison", ylab="Prozentsatz der noch im Liegezeit", legend.labs = c("1","2","3","4","6"), palette = "rickandmorty", break.x.by = 20, censor.shape = 124,censor.size = 3)
```

```{r RSVage}
table(RSV$age_groups_rsv)

km_fitalter_rsv <- survfit(Surv(Liegezeit) ~ age_groups_rsv, data = RSV)

modelage_rsv <- coxph(surv_rsv ~ age_groups_rsv, data = RSV)
summary(modelage_rsv)

ggsurvplot(km_fitalter_rsv,data=RSV,surv.median.line="hv",conf.int=TRUE, risk.table = TRUE,tables.height = 0.3, pval = TRUE, pval.coord = c(80, 1), legend.title = "Alter", ylab="Prozentsatz der noch im Liegezeit", legend.labs = c("age < 78","age >= 78"), break.x.by = 20, censor.shape = 124,censor.size = 3)
```

```{r RSVnosokomial}
modelnoso_rsv <- coxph(surv_rsv ~ nosokomial, data = RSV)
summary(modelnoso_rsv)
```

```{r RSVfieber}
modelfieber_rsv <- coxph(surv_rsv ~ fieber_groups_rsv, data = RSV)
summary(modelfieber_rsv)
```

```{r RSVbakt}
modelbakt_rsv <- coxph(surv_rsv ~ bakt_Superinfektion, data = RSV)
summary(modelbakt_rsv)
```

```{r RSVSymptome}
modelhusten_rsv <- coxph(surv_rsv ~ Husten, data = RSV)
summary(modelhusten_rsv)

modelpneumonie_rsv <- coxph(surv_rsv ~Pneumonie, data = RSV)
summary(modelpneumonie_rsv)
```

```{r RSVVorerkrankungen}
modeldiabetes_rsv <- coxph(surv_rsv ~Diabetes, data = RSV)
summary(modeldiabetes_rsv)
```

```{r RSVlabor}
modellabor_rsv1 <- coxph(surv_rsv ~ log_LDH, data = RSV)
summary(modellabor_rsv1) 

modellabor_rsv2 <- coxph(surv_rsv ~ log_CRP, data = RSV)
summary(modellabor_rsv2)

modellabor_rsv4 <- coxph(surv_rsv ~ log_Glukose, data = RSV)
summary(modellabor_rsv4)
```

### 1.2.3 Influenza B

Dypnoe全部缺失。nosokomial缺失了291/306个。

```{r InfluenzaBVorbereitung}
InfluenzaB$Outcome <- ifelse(InfluenzaB$Outcome == 0,1,0)
surv_b <- Surv(time = InfluenzaB$Liegezeit, event = InfluenzaB$Outcome)
kmliegezeit_b <- with(InfluenzaB, Surv(Liegezeit, Outcome))

age_groups_b <- cut(InfluenzaB$Alter, breaks = c(0, 78 , Inf), labels = c("age < 78", "age >= 78"))

#fieber_groups <- cut(influenzana2$Fieber, breaks = c(0, 37.2 , 38.5, Inf), labels = c("Temperatur < 37,2", "37,2 <= Temperatur < 38,5", "Temperatur >= 38,5"))
fieber_groups_b <- cut(InfluenzaB$Fieber, breaks = c(0, 37.2, Inf),labels = c("Temperatur < 37,2", "Temperatur >= 37,2"))
```

```{r InfluenzaBsaison}
#nur 1,2,4有记录
modelsaison_b <- coxph(surv_b ~ Saison, data = InfluenzaB)
summary(modelsaison_b)
km_fitsaison_b <- survfit(Surv(Liegezeit, Outcome) ~ Saison, data=InfluenzaB)

ggsurvplot(km_fitsaison_b,data=InfluenzaB,surv.median.line="hv",conf.int=TRUE, risk.table = TRUE,tables.height = 0.3, pval = TRUE, pval.coord = c(80, 1), legend.title = "Saison", ylab="Prozentsatz der noch im Liegezeit", legend.labs = c("1","2","4"), palette = "rickandmorty", break.x.by = 20, censor.shape = 124,censor.size = 3)
```

```{r InfluenzaBTamiflu}
#55/306 = 1 
modeltami_b <- coxph(surv_b ~ Tamiflu, data = InfluenzaB)
summary(modeltami_b)
```

```{r influenzaBbakt}
modelbakt_b <- coxph(surv_b ~ bakt_Superinfektion, data = InfluenzaB)
summary(modelbakt_b)
```

```{r InfluenzaBSymptome}
modelkopf_b <- coxph(surv_b ~Kopfschmerzen, data = InfluenzaB)
summary(modelkopf_b)

modelpneumonie_b <- coxph(surv_b ~Pneumonie, data = InfluenzaB)
summary(modelpneumonie_b)
```

```{r InfluenzaBVorerkrankungen}
modelniere_b <- coxph(surv_b ~Dialyse_Niereninsuff, data = InfluenzaB)
summary(modelniere_b)
```

```{r InfluenzaBlabor}
modellabor_b2 <- coxph(surv_b ~ log_CRP, data = InfluenzaB)
summary(modellabor_b2)

modellabor_b3 <- coxph(surv_b ~ log_Leuko, data = InfluenzaB)
summary(modellabor_b3)
```
### 1.2.4 SARS-Cov-2 vor Omikron

#全是saison 5的记录。 Tamiflu全部缺失。

```{r SARSVorbereitung}
SARSCov2$Outcome <- ifelse(SARSCov2$Outcome == 0,1,0)
surv_sars <- Surv(time = SARSCov2$Liegezeit, event = SARSCov2$Outcome)
kmliegezeit_sars <- with(SARSCov2, Surv(Liegezeit, Outcome))

age_groups_sars <- cut(SARSCov2$Alter, breaks = c(0,75, Inf), labels = c("age < 75",  "age >= 75"))

#fieber_groups <- cut(influenzana2$Fieber, breaks = c(0, 37.2 , 38.5, Inf), labels = c("Temperatur < 37,2", "37,2 <= Temperatur < 38,5", "Temperatur >= 38,5"))
fieber_groups_sars <- cut(SARSCov2$Fieber, breaks = c(0, 37.2, Inf),labels = c("Temperatur < 37,2", "Temperatur >= 37,2"))
```

```{r SARSnosokomial}
table(SARSCov2$nosokomial)

modelnoso_sars <- coxph(surv_sars ~ nosokomial, data = SARSCov2)
summary(modelnoso_sars)
```

```{r SARSbakt}
modelbakt_sars <- coxph(surv_sars ~ bakt_Superinfektion, data = SARSCov2)
summary(modelbakt_sars)
```

```{r SARSCov2Symptome}
modelkopf_sars <- coxph(surv_sars ~Kopfschmerzen, data = SARSCov2)
summary(modelkopf_sars)
```

```{r SARSCov2Vorerkrankungen}
modeldiabetes_sars <- coxph(surv_sars ~Diabetes, data = SARSCov2)
summary(modeldiabetes_sars)

modelherz_sars <- coxph(surv_sars ~Herz, data = SARSCov2)
summary(modelherz_sars)

modelniere_sars <- coxph(surv_sars ~Dialyse_Niereninsuff, data = SARSCov2)
summary(modelniere_sars)
```

```{r SARSCov2labor}
modellabor_sars2 <- coxph(surv_sars ~ log_CRP, data = SARSCov2)
summary(modellabor_sars2)

modellabor_sars4 <- coxph(surv_sars ~ log_Glukose, data = SARSCov2)
summary(modellabor_sars4)
```

### 1.2.5 Omikron

#只在saison 6有记录。 Tamiflu完全缺失 nosokomial缺失402。

```{r OmikronVorbereitung}
Omikron$Outcome <- ifelse(Omikron$Outcome == 0,1,0)
surv_o <- Surv(time = Omikron$Liegezeit, event = Omikron$Outcome)
kmliegezeit_o <- with(Omikron, Surv(Liegezeit, Outcome))

Omikron$age_groups_o <- cut(Omikron$Alter, breaks = c(0, 77, Inf), labels = c("age < 77", "age >= 77"))

#fieber_groups <- cut(influenzana2$Fieber, breaks = c(0, 37.2 , 38.5, Inf), labels = c("Temperatur < 37,2", "37,2 <= Temperatur < 38,5", "Temperatur >= 38,5"))
fieber_groups_o <- cut(Omikron$Fieber, breaks = c(0, 37.2, Inf),labels = c("Temperatur < 37,2", "Temperatur >= 37,2"))
```

```{r Omikronage}
table(Omikron$age_groups_o)
modelage_o <- coxph(surv_o ~ age_groups_o, data = Omikron)
summary(modelage_o)
km_fitalter_o <- survfit(Surv(Liegezeit) ~ age_groups_o, data = Omikron)

ggsurvplot(km_fitalter_o,data=Omikron,surv.median.line="hv",conf.int=TRUE, risk.table = TRUE,tables.height = 0.3, pval = TRUE, pval.coord = c(80, 1), legend.title = "Alter", ylab="Prozentsatz der noch im Liegezeit", legend.labs = c("age < 77","age >= 77"), break.x.by = 20, censor.shape = 124,censor.size = 3)
```

```{r Omikronbakt}
modelbakt_o <- coxph(surv_o ~ bakt_Superinfektion, data = Omikron)
summary(modelbakt_o)
```

```{r OmikronSymptome}
modelkopf_o <- coxph(surv_o ~Kopfschmerzen, data = Omikron)
summary(modelkopf_o)

modeldurchfalle_o <- coxph(surv_o ~Durchfälle, data = Omikron)
summary(modeldurchfalle_o)

modelpneumonie_o <- coxph(surv_o ~Pneumonie, data = Omikron)
summary(modelpneumonie_o)
```

```{r OmikronVorerkrankungen}
modeldiabetes_o <- coxph(surv_o ~Diabetes, data = Omikron)
summary(modeldiabetes_o)

modelherz_o <- coxph(surv_o ~Herz, data = Omikron)
summary(modelherz_o)

modelniere_o <- coxph(surv_o ~Dialyse_Niereninsuff, data = Omikron)
summary(modelniere_o)
```

```{r Omikronlabor}
modellabor_o1 <- coxph(surv_o ~ log_LDH, data = Omikron)
summary(modellabor_o1)

modellabor_o2 <- coxph(surv_o ~ log_CRP, data = Omikron)
summary(modellabor_o2)
```
### 1.2.6 Zusammenfassung

#数据情况：

**Influenza A (1) 682**

Saison: 1, 2, 3, 4, 6

age_group: "age \< 40", "40 \<= age \< 90", "age \>= 90"

31 596 55

Tamiflu: komplett

nosokomial: 640/682 NA(rest == 1)

Dyspnoe: 542/682 NA

**RSV (2) 336**

Saison: 1, 2, 3, 4, 6

age_group: "age \< 40", "40 \<= age \< 90", "age \>= 90"

7 293 36

Tamiflu: alle Werte sind NA.

nosokomial: normal

**Influenza B (3) 306**

Saison: 1, 2, 4

age_group: "age \< 40", "40 \<= age \< 90", "age \>= 90"

7 273 26

Tamiflu: komplett

nosokomial: 291/306 NA(rest == 1)

Dyspnoe: alle Werte sind NA.

**SARS-Cov-2 vor Omikron (4) 318**

Saison: 5

age_group: "age \< 40", "40 \<= age \< 90", "age \>= 90"

19 271 28

Tamiflu: alle Werte sind NA.

nosokomial: 173/318 NA

**Omikron (5) 472**

Saison: 6

age_group: "age \< 40", "40 \<= age \< 90", "age \>= 90"

19 424 29

Tamiflu: alle Werte sind NA.

nosokomial: 402/472 NA(rest == 1)

### 1.2.7 about Nosomial
```{r vermutungnosomial}
InfluenzaA$nosokomial[is.na(InfluenzaA$nosokomial)] <- 0
modelnoso_a <- coxph(surv_a ~ nosokomial, data = InfluenzaA)
summary(modelnoso_a)

InfluenzaB$nosokomial[is.na(InfluenzaB$nosokomial)] <- 0
modelnoso_b <- coxph(surv_b ~ nosokomial, data = InfluenzaB)
summary(modelnoso_b)

Omikron$nosokomial[is.na(Omikron$nosokomial)] <- 0
modelnoso_o <- coxph(surv_o ~ nosokomial, data = Omikron)
summary(modelnoso_o)
```
### 1.2.8 Vergleichplot

```{r Compareplot_age}
hr_age_a <- exp(coef(modelage_a))
ci_age_a <- exp(confint(modelage_a))

hr_age_o <- exp(coef(modelage_o))
ci_age_o <- exp(confint(modelage_o))

result_age <- data.frame(
  HR = c(hr_age_a,  hr_age_o),
  upper = c(ci_age_a[1],  ci_age_o[1]),
  lower = c(ci_age_a[2],  ci_age_o[2]),
  row.names = c("InfluenzaA","Omikron"),
  check.names = FALSE
)

ggplot(result_age, aes(x = HR, y = rownames(result_age), color = rownames(result_age))) +
  geom_vline(xintercept = 1, linetype = "dashed", color = "#555555", size = 0.5) +  
  geom_pointrange(aes(xmin = lower, xmax = upper), size = 1.5) +  
  theme_classic() +  
  labs(x = "Hazard Ratio", y = NULL, color = NULL, title = "Effect of Age on Influenza A and Omicron") +  
  guides(color = guide_legend(reverse = TRUE)) +
  geom_text(aes(label = round(HR, 2), x = HR, y = rownames(result_age)), hjust = 1.4, size = 4)+
  theme(axis.text.y = element_text(size = 16))


```

```{r Compareplot_Tamiflu}
hr_tami_a <- exp(coef(modeltami_a))
ci_tami_a <- exp(confint(modeltami_a))

hr_tami_b <- exp(coef(modeltami_b))
ci_tami_b <- exp(confint(modeltami_b))

result_tami <- data.frame(
  HR = c(hr_tami_a, hr_tami_b),
  upper = c(ci_tami_a[1], ci_tami_b[1]),
  lower = c(ci_tami_a[2], ci_tami_b[2]),
  row.names = c("Influenza A", "Influenza B"),
  check.names = FALSE
)

ggplot(result_tami, aes(x = HR, y = rownames(result_tami), color = rownames(result_tami))) +
  geom_vline(xintercept = 1, linetype = "dashed", color = "#555555", size = 0.5) +  
  geom_pointrange(aes(xmin = lower, xmax = upper), size = 1.5) +  
  theme_classic() +  
  labs(x = "Hazard Ratio", y = NULL, color = NULL, title = "Effect of Tamiflu on Two Viruses") +  
  guides(color = guide_legend(reverse = TRUE)) +
  geom_text(aes(label = round(HR, 2), x = HR, y = rownames(result_tami)), hjust = 1.4, size = 4)


```

```{r Compareplot_bakt}
hr_bakt_a <- exp(coef(modelbakt_a))
ci_bakt_a <- exp(confint(modelbakt_a))

hr_bakt_rsv <- exp(coef(modelbakt_rsv))
ci_bakt_rsv <- exp(confint(modelbakt_rsv))

hr_bakt_b <- exp(coef(modelbakt_b))
ci_bakt_b <- exp(confint(modelbakt_b))

hr_bakt_sars <- exp(coef(modelbakt_sars))
ci_bakt_sars <- exp(confint(modelbakt_sars))


result_bakt <- data.frame(
  HR = c(hr_bakt_a, hr_bakt_rsv, hr_bakt_b,hr_bakt_sars),
  upper = c(ci_bakt_a[1], ci_bakt_rsv[1], ci_bakt_b[1],ci_bakt_sars[1]),
  lower = c(ci_bakt_a[2], ci_bakt_rsv[2], ci_bakt_b[2],ci_bakt_sars[2]),
  row.names = c("InfluenzaA", "RSV","Influenza B","SARS"),
  check.names = FALSE
)

# 绘制图形
ggplot(result_bakt, aes(x = HR, y = rownames(result_bakt), color = rownames(result_bakt))) +
  geom_vline(xintercept = 1, linetype = "dashed", color = "#555555", size = 0.5) +  
  geom_pointrange(aes(xmin = lower, xmax = upper), size = 1.5) +  

  theme_classic() +  
  labs(x = "Hazard Ratio", y = NULL, color = NULL, title = "Effect of Bacterial infection on Four Viruses") +  
  guides(color = guide_legend(reverse = TRUE)) +
  geom_text(aes(label = round(HR, 2), x = HR, y = rownames(result_bakt)), hjust = 1.4, size = 4)


```

```{r Compareplot_nosokomial}
hr_noso_a <- exp(coef(modelnoso_a))
ci_noso_a <- exp(confint(modelnoso_a))

hr_noso_rsv <- exp(coef(modelnoso_rsv))
ci_noso_rsv <- exp(confint(modelnoso_rsv))

hr_noso_b <- exp(coef(modelnoso_b))
ci_noso_b <- exp(confint(modelnoso_b))

hr_noso_sars <- exp(coef(modelnoso_sars))
ci_noso_sars <- exp(confint(modelnoso_sars))

hr_noso_o <- exp(coef(modelnoso_o))
ci_noso_o <- exp(confint(modelnoso_o))

result_noso <- data.frame(
  HR = c(hr_noso_a, hr_noso_rsv, hr_noso_b,hr_noso_sars,hr_noso_o),
  upper = c(ci_noso_a[1], ci_noso_rsv[1], ci_noso_b[1],ci_noso_sars[1],ci_noso_o[1]),
  lower = c(ci_noso_a[2], ci_noso_rsv[2], ci_noso_b[2],ci_noso_sars[2],ci_noso_o[2]),
  row.names = c("InfluenzaA", "RSV","Influenza B","SARS", "Omikron"),
  check.names = FALSE
)

# 绘制图形
ggplot(result_noso, aes(x = HR, y = rownames(result_noso), color = rownames(result_noso))) +
  geom_vline(xintercept = 1, linetype = "dashed", color = "#555555", size = 0.5) +  
  geom_pointrange(aes(xmin = lower, xmax = upper), size = 1.5) +  

  theme_classic() +  
  labs(x = "Hazard Ratio", y = NULL, color = NULL, title = "Effect of Nosocomial Infection on Five Viruses") +  
  guides(color = guide_legend(reverse = TRUE)) +
  geom_text(aes(label = round(HR, 2), x = HR, y = rownames(result_noso)), hjust = 1.4, size = 4)


```

```{r Compareplot_Vorerkrankungen}
hr_diabetes_rsv <- exp(coef(modeldiabetes_rsv))
ci_diabetes_rsv <- exp(confint(modeldiabetes_rsv))

hr_diabetes_sars <- exp(coef(modeldiabetes_sars))
ci_diabetes_sars <- exp(confint(modeldiabetes_sars))

hr_diabetes_o <- exp(coef(modeldiabetes_o))
ci_diabetes_o <- exp(confint(modeldiabetes_o))

result_diabetes <- data.frame(
  HR = c(hr_diabetes_rsv,hr_diabetes_sars,hr_diabetes_o),
  upper = c(ci_diabetes_rsv[1],ci_diabetes_sars[1],ci_diabetes_o[1]),
  lower = c(ci_diabetes_rsv[2],ci_diabetes_sars[2],ci_diabetes_o[2]),
  row.names = c("RSV", "SARS", "Omikron"),
  check.names = FALSE
)

# 绘制图形
plot1 <- ggplot(result_diabetes, aes(x = HR, y = rownames(result_diabetes), color = rownames(result_diabetes))) +
  geom_vline(xintercept = 1, linetype = "dashed", color = "#555555", size = 0.5) +  
  geom_pointrange(aes(xmin = lower, xmax = upper), size = 1.5) +  

  theme_classic() +  
  labs(x = "Hazard Ratio", y = NULL, color = NULL, title = "Effect of Diabetes on SARS-CoV-2, RSV and Omicron") +  
  guides(color = guide_legend(reverse = TRUE)) +
  geom_text(aes(label = round(HR, 2), x = HR, y = rownames(result_diabetes)), hjust = 1.4, size = 4)+     theme(axis.text.y = element_text(size = 16))


hr_herz_sars <- exp(coef(modelherz_sars))
ci_herz_sars <- exp(confint(modelherz_sars))

hr_herz_o <- exp(coef(modelherz_o))
ci_herz_o <- exp(confint(modelherz_o))

result_herz <- data.frame(
  HR = c(hr_herz_sars,hr_herz_o),
  upper = c(ci_herz_sars[1],ci_herz_o[1]),
  lower = c(ci_herz_sars[2],ci_herz_o[2]),
  row.names = c("SARS", "Omikron"),
  check.names = FALSE
)

# 绘制图形
plot2 <- ggplot(result_herz, aes(x = HR, y = rownames(result_herz), color = rownames(result_herz))) +
  geom_vline(xintercept = 1, linetype = "dashed", color = "#555555", size = 0.5) +  
  geom_pointrange(aes(xmin = lower, xmax = upper), size = 1.5) +  

  theme_classic() +  
  labs(x = "Hazard Ratio", y = NULL, color = NULL, title = "Effect of heart-Problem on SARS-CoV-2 and Omicron") +  
  guides(color = guide_legend(reverse = TRUE)) +
  geom_text(aes(label = round(HR, 2), x = HR, y = rownames(result_herz)), hjust = 1.4, size = 4)+     theme(axis.text.y = element_text(size = 16))


hr_niere_a <- exp(coef(modelniere_a))
ci_niere_a <- exp(confint(modelniere_a))

hr_niere_b <- exp(coef(modelniere_b))
ci_niere_b <- exp(confint(modelniere_b))

hr_niere_sars <- exp(coef(modelniere_sars))
ci_niere_sars <- exp(confint(modelniere_sars))

hr_niere_o <- exp(coef(modelniere_o))
ci_niere_o <- exp(confint(modelniere_o))

result_niere <- data.frame(
  HR = c(hr_niere_a, hr_niere_b,hr_niere_sars,hr_niere_o),
  upper = c(ci_niere_a[1], ci_niere_b[1],ci_niere_sars[1],ci_niere_o[1]),
  lower = c(ci_niere_a[2], ci_niere_b[2],ci_niere_sars[2],ci_niere_o[2]),
  row.names = c("InfluenzaA", "Influenza B","SARS", "Omikron"),
  check.names = FALSE
)

# 绘制图形
plot3 <- ggplot(result_niere, aes(x = HR, y = rownames(result_niere), color = rownames(result_niere))) +
  geom_vline(xintercept = 1, linetype = "dashed", color = "#555555", size = 0.5) +  
  geom_pointrange(aes(xmin = lower, xmax = upper), size = 1.5) +  

  theme_classic() +  
  labs(x = "Hazard Ratio", y = NULL, color = NULL, title = "Effect of DRI on SARS-Cov-2, Omicron and Influenza A/B") +  
  guides(color = guide_legend(reverse = TRUE)) +
  geom_text(aes(label = round(HR, 2), x = HR, y = rownames(result_niere)), hjust = 1.4, size = 4)+     theme(axis.text.y = element_text(size = 16))

grid.arrange(plot1, plot2, plot3, ncol = 2)

```

```{r Compareplot_labor}
hr_crp_a <- exp(coef(modellabor_a2))
ci_crp_a <- exp(confint(modellabor_a2))

hr_crp_rsv <- exp(coef(modellabor_rsv2))
ci_crp_rsv <- exp(confint(modellabor_rsv2))

hr_crp_b <- exp(coef(modellabor_b2))
ci_crp_b <- exp(confint(modellabor_b2))

hr_crp_sars <- exp(coef(modellabor_sars2))
ci_crp_sars <- exp(confint(modellabor_sars2))

hr_crp_o <- exp(coef(modellabor_o2))
ci_crp_o <- exp(confint(modellabor_o2))

result_crp <- data.frame(
  HR = c(hr_crp_a, hr_crp_rsv, hr_crp_b,hr_crp_sars,hr_crp_o),
  upper = c(ci_crp_a[1], ci_crp_rsv[1], ci_crp_b[1],ci_crp_sars[1],ci_crp_o[1]),
  lower = c(ci_crp_a[2], ci_crp_rsv[2], ci_crp_b[2],ci_crp_sars[2],ci_crp_o[2]),
  row.names = c("InfluenzaA", "RSV","Influenza B","SARS", "Omikron"),
  check.names = FALSE
)

# 绘制图形
crpplot<-ggplot(result_crp, aes(x = HR, y = rownames(result_crp), color = rownames(result_crp))) +
  geom_vline(xintercept = 1, linetype = "dashed", color = "#555555", size = 0.5) +  
 geom_pointrange(aes(xmin = lower, xmax = upper), size = 1.5) +  
  theme_classic() +  
  labs(x = "Hazard Ratio", y = NULL, color = NULL, title = "Effect of CRP on five virus") +  
  guides(color = guide_legend(reverse = TRUE)) +
  geom_text(aes(label = round(HR, 2), x = HR, y = rownames(result_crp)), hjust = 1.4, size = 4) +
  theme(axis.text.y = element_text(size = 16))


hr_ldh_rsv <- exp(coef(modellabor_rsv1))
ci_ldh_rsv <- exp(confint(modellabor_rsv1))

hr_ldh_o <- exp(coef(modellabor_o1))
ci_ldh_o <- exp(confint(modellabor_o1))

result_ldh <- data.frame(
  HR = c(hr_ldh_rsv, hr_ldh_o),
  upper = c(ci_ldh_rsv[1], ci_ldh_o[1]),
  lower = c(ci_ldh_rsv[2],ci_ldh_o[2]),
  row.names = c("RSV","Omikron"),
  check.names = FALSE
)

# 绘制图形
ldhplot<-ggplot(result_ldh, aes(x = HR, y = rownames(result_ldh), color = rownames(result_ldh))) +
  geom_vline(xintercept = 1, linetype = "dashed", color = "#555555", size = 0.5) +  
  geom_pointrange(aes(xmin = lower, xmax = upper), size = 1.5) +  

  theme_classic() +  
  labs(x = "Hazard Ratio", y = NULL, color = NULL, title = "Effect of LDH on RSV and Omicron") +  
  guides(color = guide_legend(reverse = TRUE)) +
  geom_text(aes(label = round(HR, 2), x = HR, y = rownames(result_ldh)), hjust = 1.4, size = 4) +
  theme(axis.text.y = element_text(size = 16))


hr_leuko_a <- exp(coef(modellabor_a3))
ci_leuko_a <- exp(confint(modellabor_a3))

hr_leuko_b <- exp(coef(modellabor_b3))
ci_leuko_b <- exp(confint(modellabor_b3))

result_leuko <- data.frame(
  HR = c(hr_leuko_a, hr_leuko_b),
  upper = c(ci_leuko_a[1], ci_leuko_b[1]),
  lower = c(ci_leuko_a[2], ci_leuko_b[2]),
  row.names = c("InfluenzaA","Influenza B"),
  check.names = FALSE
)

# 绘制图形
leukoplot<-ggplot(result_leuko, aes(x = HR, y = rownames(result_leuko), color = rownames(result_leuko))) +
  geom_vline(xintercept = 1, linetype = "dashed", color = "#555555", size = 0.5) +  
  geom_pointrange(aes(xmin = lower, xmax = upper), size = 1.5) +  

  theme_classic() +  
  labs(x = "Hazard Ratio", y = NULL, color = NULL, title = "Effect of Leuko on Influenza A and Influenza B") +  
  guides(color = guide_legend(reverse = TRUE)) +
  geom_text(aes(label = round(HR, 2), x = HR, y = rownames(result_leuko)), hjust = 1.4, size = 4) +
  theme(axis.text.y = element_text(size = 16))


hr_glukose_a <- exp(coef(modellabor_a4))
ci_glukose_a <- exp(confint(modellabor_a4))

hr_glukose_rsv <- exp(coef(modellabor_rsv4))
ci_glukose_rsv <- exp(confint(modellabor_rsv4))

hr_glukose_sars <- exp(coef(modellabor_sars4))
ci_glukose_sars <- exp(confint(modellabor_sars4))


result_glukose <- data.frame(
  HR = c(hr_glukose_a, hr_glukose_rsv, hr_glukose_sars),
  upper = c(ci_glukose_a[1], ci_glukose_rsv[1], ci_glukose_sars[1]),
  lower = c(ci_glukose_a[2], ci_glukose_rsv[2], ci_glukose_sars[2]),
  row.names = c("InfluenzaA", "RSV","SARS"),
  check.names = FALSE
)

# 绘制图形
gluplot<-ggplot(result_glukose,aes(x = HR, y = rownames(result_glukose), color = rownames(result_glukose))) +
  geom_vline(xintercept = 1, linetype = "dashed", color = "#555555", size = 0.5) +  
  geom_pointrange(aes(xmin = lower, xmax = upper), size = 1.5) +  

  theme_classic() +  
  labs(x = "Hazard Ratio", y = NULL, color = NULL, title = "Effect of Glukose on SARS-CoV-2, RSV and Influenza A") +  
    guides(color = guide_legend(reverse = TRUE)) +
  geom_text(aes(label = round(HR, 2), x = HR, y = rownames(result_glukose)), hjust = 1.4, size = 4) +
  theme(axis.text.y = element_text(size = 16))

grid.arrange(crpplot, ldhplot, leukoplot, gluplot, ncol = 2)
```


## **1.3 Multivariate Analyse**

### 1.3.1 Multiple Imputation
```{r fluxplot}
#当变量无缺失时Influx取值为0，变量完全缺失其值为1，而outflux则是无缺失其值为1，完全缺失为0。高Influx值的因素更容易被其他变量预测，而高outflux值的因素常作为潜在的预测因子
#Influx and outflux:离对角线较近的变量通常比距离较远的变量关联性更好（关联性好的预测性更好），位于较低区域（尤其是左下角附近）且对后续分析不感兴趣的变量最好在插补之前从数据中删除
par(cex = 0.4)
fluxplot(InfluenzaA)
fluxplot(RSV)
fluxplot(InfluenzaB)
fluxplot(SARSCov2)
fluxplot(Omikron)
```

```{r MultipleimputationInfluenzaA}
InfluenzaA2 <- InfluenzaA[,c(-which(names(InfluenzaA) %in% c("log_LDH", "log_CRP","log_Leuko","log_Glukose")))]

quickpred(InfluenzaA2,mincor = 0.1,minpuc = 0,include="",exclude = c("Dyspnoe"),method = "pearson")
imp1<-mice(InfluenzaA2,pred=quickpred(InfluenzaA2,mincor=0.1),seed=20230408,print=FALSE)
complete(imp1, include = TRUE,print=FALSE)
plot(imp1)
densityplot(imp1) 
```

```{r MultipleimputationRSV}
RSV2 <- RSV[,c(-which(names(RSV)%in%c("log_LDH","log_CRP","log_Leuko","log_Glukose")))]
imp2<-mice(RSV2, method="pmm", seed=20230408,print=FALSE)
complete(imp2, include = TRUE,print=FALSE)
plot(imp2)
densityplot(imp2) 
```

```{r MultipleimputationInfluenzaB}
InfluenzaB2 <- InfluenzaB[,c(-which(names(InfluenzaB) %in% c("log_LDH", "log_CRP","log_Leuko","log_Glukose")))]

quickpred(InfluenzaB2,mincor = 0.1,minpuc = 0,include="",exclude = "Dyspnoe",method = "pearson")
imp3<-mice(InfluenzaB2, pred=quickpred(InfluenzaB2,mincor=0.1),seed=20230408)

complete(imp3, include = TRUE,print=FALSE)
plot(imp3)
densityplot(imp3)  
```

```{r MultipleimputationSARS}
SARSCov22 <- SARSCov2[,c(-which(names(SARSCov2) %in% c("log_LDH", "log_CRP","log_Leuko","log_Glukose")))]

imp4<-mice(SARSCov22, method="pmm", seed=20230408,print=FALSE)
complete(imp4, include = TRUE,print=FALSE)
plot(imp4)
densityplot(imp4) 
```

```{r MultipleimputationOmikron}
Omikron2 <- Omikron[,c(-which(names(Omikron) %in% c("log_LDH", "log_CRP","log_Leuko","log_Glukose")))]
imp5<-mice(Omikron2, method="pmm", seed=20230408,print=FALSE)
complete(imp5, include = TRUE,print=FALSE)
plot(imp5)
densityplot(imp5) 
```

### 1.3.2 InfluenzaA
```{r MultipleInfluenzaA}
Amulti <- complete(imp1)

Amulti$log_LDH <- log(Amulti$LDH)
Amulti$log_LDH[!is.finite(Amulti$log_LDH)] <- 0

Amulti$log_CRP <- log(Amulti$CRP)

Amulti$log_Leuko <- log(Amulti$Leuko)
Amulti$log_Leuko[!is.finite(Amulti$log_Leuko)] <- 0

Amulti$log_Glukose <- log(Amulti$Glukose)

Amulti2 <- Amulti[, c("nosokomial","Alter","bakt_Superinfektion","log_LDH","log_CRP","log_Leuko","log_Glukose","COPD","Tumor","Dialyse_Niereninsuff")]
correlations1 <- cor(Amulti2) 

#p值不显著的是blank不进入考虑
testRes = cor.mtest(Amulti2, conf.level = 0.95)

corrplot.mixed(correlations1, lower = 'number', upper = 'pie', order = 'AOE',number.cex = 0.8, p.mat = testRes$p, sig.level = 0.10, insig='blank', addCoef.col = 'grey50',tl.pos = "l",tl.col = NA, tl.cex = 1.0)

```

```{r InteractionA}
#"nosokomial","Alter","bakt_Superinfektion","log_LDH","log_CRP","log_Leuko","log_Glukose","COPD","Tumor","Dialyse_Niereninsuff"

f_a<- coxph(Surv(Liegezeit, Outcome) ~  log_CRP + log_Leuko + factor(bakt_Superinfektion) + factor(COPD),data=Amulti)
summary(f_a)

#在此基础上，当 "Tamiflu" 和 "log_Leuko" 存在交互作用时，可以看到不同 log_Leuko 取值的曲线出现交叉和/或平行的情况。具体而言，当 Tamiflu 对因变量的影响随着 log_Leuko 的不同取值而发生变化时，就存在交互作用。
#plot(visreg(f_a, "Tamiflu", by="log_Leuko",plot=F),xlab="Tamiflu",ylab="log(Hazard ratio)",
#overlay = T,partial = F,rug=F,,line=list(lty=1:6))
```

```{r Proportional_Hazards_Assumption_A}
#没有协变量是随时间规律变化的。所有的协变量都满足比例风险的假设
#当线条基本平行于X轴时们可以认为符合风险比例假设，因为假设的是系数不随时间变化
#>0.05,说明风险之间的关系在时间上没有显著变化，即它们满足比例风险假设。
test.ph1 <- cox.zph(f_a)
test.ph1
ggcoxzph(test.ph1)

```
Linearity_assumption
如果拟合线类似为线性，表示满足线性假设。
log_CRP + log_Leuko + bakt_Superinfektion + COPD
使用非参数模型：可以使用基于排名的非参数模型，例如Cox比例风险模型或Kaplan-Meier曲线等，来分析该变量的影响。这些模型不需要假设线性关系，因此可以避免线性假设不成立的问题。
ggcoxfunctional(Surv(Liegezeit, Outcome) ~ CRP + log_CRP  + sqrt(CRP), data = Amulti)
or
resid_l <- residuals(f_a, type = "deviance")
norm_resid_l <- qnorm((rank(resid_l) - 0.5)/length(resid_l))
resid_sorted_l <- resid_l[order(Amulti$log_CRP)]
plot(norm_resid_l ~ resid_sorted_l, type = "p", col = "blue", xlab = "Ordered Residuals", ylab = "Theoretical Quantiles", main = "Cox-Snell Residual Plot")

```{r Independence_assumption_A}
#ggcoxdiagnostics(f_a, type = "deviance", linear.predictions = TRUE)
#ggcoxdiagnostics(f1, type = "dfbeta", linear.predictions = TRUE)
ggcoxdiagnostics(f_a, type = "martingale", linear.predictions = FALSE, ggtheme = theme_bw())

```

```{r Normality_assumption_A}
res_a <- resid(f_a, type="deviance")
qqnorm(res_a)
qqline(res_a)


#resid <- residuals(f_a, type = "martingale") 
resid <- residuals(f_a, type = "deviance")

# 将残差按照生存时间分位数排序
quantiles <- quantile(Amulti$Liegezeit, probs = seq(0, 1, 0.2), na.rm = TRUE)
resid_sorted <- rep(NA, length(resid))
for(i in 1:length(quantiles)-1){
  resid_sorted[which(Amulti$Liegezeit >= quantiles[i] & Amulti$Liegezeit < quantiles[i+1])] <- sort(resid)[which(Amulti$Liegezeit >= quantiles[i] & Amulti$Liegezeit < quantiles[i+1])]
}
#resid_sorted <- sort(resid)

# 计算理论上的残差值
norm_resid <- qnorm((rank(resid_sorted) - 0.5) / length(resid_sorted))

# 绘制 Cox-Snell 残差图
plot(norm_resid ~ resid_sorted, type = "p", col = "blue", xlab = "Ordered Residuals", ylab = "Theoretical Quantiles", main = "Cox-Snell Residual Plot")
abline(0, 1, col = "red")
```

```{r crossvalidation_A}
set.seed(123)
Amulti_train <- Amulti[sample(nrow(Amulti), 0.8 * nrow(Amulti)), ]
Amulti_test <- Amulti[!(row.names(Amulti) %in% row.names(Amulti_train)), ]


```

```{r influenzaARMST}
median_age_A <- median(Amulti$Alter, na.rm = TRUE)
#arm=1 <- older; arm=0 <- younger
Amulti$age <- ifelse(Amulti$Alter < median_age_A, 0, 1)

surv_obj_subA <- Surv(Amulti$Liegezeit, Amulti$Outcome)

time=Amulti$Liegezeit
status=Amulti$Outcome
arm=Amulti$age
tau=NULL
rmst_A=rmst2(time, status, arm, tau = 90)
print(rmst_A)

#plot(rmst_A, xlab="days", ylab="Probability", density=60)
plot(rmst_A, xlab = "days", ylab = "Probability", density = 60,title=NULL, subtitle=NULL )


km_rmstA <- survfit(Surv(Liegezeit, Outcome) ~ age, data=Amulti)

ggsurvplot(km_rmstA,data=Amulti,surv.median.line="hv",conf.int=TRUE, risk.table = TRUE,tables.height = 0.3, pval = TRUE, pval.coord = c(80, 1), legend.title = "age", ylab="Prozentsatz der noch im Liegezeit", legend.labs = c("younger group","older group"), break.x.by = 20, censor.shape = 124,censor.size = 3) 



#--- with covariates ----
#f_a<- coxph(Surv(Liegezeit, Outcome) ~  log_CRP + log_Leuko + factor(bakt_Superinfektion) + factor(COPD),data=Amulti)
#x=Amulti[,c(24,25,34,35)]
#a=rmst2(time, status, arm, covariates=x)
#print(a)
```

### 1.3.3 RSV
```{r MultipleRSV}
rsvmulti <- complete(imp2)

rsvmulti$log_LDH <- log(rsvmulti$LDH)
rsvmulti$log_LDH[!is.finite(rsvmulti$log_LDH)] <- 0

rsvmulti$log_CRP <- log(rsvmulti$CRP)

rsvmulti$log_Leuko <- log(rsvmulti$Leuko)
rsvmulti$log_Leuko[!is.finite(rsvmulti$log_Leuko)] <- 0

rsvmulti$log_Glukose <- log(rsvmulti$Glukose)


rsvmulti2 <- rsvmulti[, c("Alter","nosokomial","bakt_Superinfektion","log_CRP","log_LDH","log_Glukose","Diabetes")]
correlations2 <- cor(rsvmulti2) 

#p值不显著的是blank不进入考虑
testRes = cor.mtest(rsvmulti2, conf.level = 0.95)
corrplot.mixed(correlations2, lower = 'number', upper = 'pie', order = 'AOE',number.cex = 0.8, p.mat = testRes$p, sig.level = 0.10, insig='blank', addCoef.col = 'grey50',tl.pos = "l",tl.col = NA, tl.cex = 1.0)

```

```{r InteractionRSV}
#"Alter","nosokomial","bakt_Superinfektion","log_CRP","log_LDH","log_Glukose","Diabetes"

#f_rsv<- coxph(Surv(Liegezeit, Outcome) ~ age_groups_rsv+factor(nosokomial) + factor(bakt_Superinfektion) + factor(Diabetes) ,data=rsvmulti)
f_rsv<- coxph(Surv(Liegezeit, Outcome) ~nosokomial+ factor(bakt_Superinfektion)+factor(Diabetes) ,data=rsvmulti)
summary(f_rsv)

```

```{r Proportional_Hazards_Assumption_RSV}
#没有协变量是随时间规律变化的。所有的协变量都满足比例风险的假设
#当线条基本平行于X轴时们可以认为符合风险比例假设，因为假设的是系数不随时间变化
test.ph2 <- cox.zph(f_rsv)
test.ph2
ggcoxzph(test.ph2)
```

```{r Independence_assumption_RSV}
#ggcoxdiagnostics(f_a, type = "deviance", linear.predictions = TRUE)
#ggcoxdiagnostics(f1, type = "dfbeta", linear.predictions = TRUE)

ggcoxdiagnostics(f_rsv, type = "martingale", linear.predictions = FALSE, ggtheme = theme_bw())

resid2 <- residuals(f_rsv, type = "martingale")
dw_test <- durbinWatsonTest(resid2)
print(dw_test)
```


```{r Normality_assumption_RSV}
res_rsv <- resid(f_rsv, type="deviance")
qqnorm(res_rsv)
qqline(res_rsv)


#resid <- residuals(f_a, type = "martingale") 
resid2 <- residuals(f_rsv, type = "deviance")

# 将残差按照生存时间分位数排序
quantiles2 <- quantile(rsvmulti$Liegezeit, probs = seq(0, 1, 0.2), na.rm = TRUE)
resid_sorted2 <- rep(NA, length(resid2))
for(i in 1:length(quantiles2)-1){
  resid_sorted2[which(rsvmulti$Liegezeit >= quantiles2[i] & rsvmulti$Liegezeit < quantiles2[i+1])] <- sort(resid2)[which(rsvmulti$Liegezeit >= quantiles2[i] & rsvmulti$Liegezeit < quantiles2[i+1])]
}
#resid_sorted <- sort(resid)

# 计算理论上的残差值
norm_resid2 <- qnorm((rank(resid_sorted2) - 0.5) / length(resid_sorted2))

# 绘制 Cox-Snell 残差图
plot(norm_resid2 ~ resid_sorted2, type = "p", col = "blue", xlab = "Ordered Residuals", ylab = "Theoretical Quantiles", main = "Cox-Snell Residual Plot")
abline(0, 1, col = "red")
```


### 1.3.4 InfluenzaB
```{r MultipleInfluenzaB}
Bmulti <- complete(imp3)

Bmulti$log_LDH <- log(Bmulti$LDH)
Bmulti$log_LDH[!is.finite(Bmulti$log_LDH)] <- 0

Bmulti$log_CRP <- log(Bmulti$CRP)

Bmulti$log_Leuko <- log(Bmulti$Leuko)
Bmulti$log_Leuko[!is.finite(Bmulti$log_Leuko)] <- 0

Bmulti$log_Glukose <- log(Bmulti$Glukose)

Bmulti2 <- Bmulti[, c("nosokomial","bakt_Superinfektion","log_CRP","log_Leuko","Diabetes","Herz","Dialyse_Niereninsuff")]
correlations3 <- cor(Bmulti2) 

#p值不显著的是blank不进入考虑
testRes = cor.mtest(Bmulti2, conf.level = 0.95)
corrplot.mixed(correlations3, lower = 'number', upper = 'pie', order = 'AOE',number.cex = 0.8, p.mat = testRes$p, sig.level = 0.10, insig='blank', addCoef.col = 'grey50',tl.pos = "l",tl.col = NA, tl.cex = 1.0)

```

```{r InteractionB}
#"nosokomial","bakt_Superinfektion","log_CRP","log_Leuko","Diabetes","Herz","Dialyse_Niereninsuff"

f_b<- coxph(Surv(Liegezeit, Outcome) ~ factor(bakt_Superinfektion) + factor(Diabetes) +  factor(nosokomial),data=Bmulti)
summary(f_b)

```

```{r Proportional_Hazards_Assumption_B}
#没有协变量是随时间规律变化的。所有的协变量都满足比例风险的假设
#当线条基本平行于X轴时们可以认为符合风险比例假设，因为假设的是系数不随时间变化
#>0.05,说明风险之间的关系在时间上没有显著变化，即它们满足比例风险假设。
test.ph3 <- cox.zph(f_b)
test.ph3
ggcoxzph(test.ph3)

```

```{r Independence_assumption_B}
#ggcoxdiagnostics(f_a, type = "deviance", linear.predictions = TRUE)
#ggcoxdiagnostics(f1, type = "dfbeta", linear.predictions = TRUE)
ggcoxdiagnostics(f_b, type = "martingale", linear.predictions = FALSE, ggtheme = theme_bw())
```

```{r Normality_assumption_B}
res_b <- resid(f_b, type="deviance")
qqnorm(res_b)
qqline(res_b)


#resid <- residuals(f_a, type = "martingale") 
resid_b <- residuals(f_b, type = "deviance")

# 将残差按照生存时间分位数排序
quantiles3 <- quantile(Bmulti$Liegezeit, probs = seq(0, 1, 0.2), na.rm = TRUE)
resid_sorted3 <- rep(NA, length(resid_b))
for(i in 1:length(quantiles3)-1){
  resid_sorted3[which(Bmulti$Liegezeit >= quantiles3[i] & Bmulti$Liegezeit < quantiles3[i+1])] <- sort(resid_b)[which(Bmulti$Liegezeit >= quantiles3[i] & Bmulti$Liegezeit < quantiles3[i+1])]
}
#resid_sorted <- sort(resid)

# 计算理论上的残差值
norm_resid3 <- qnorm((rank(resid_sorted3) - 0.5) / length(resid_sorted3))

# 绘制 Cox-Snell 残差图
plot(norm_resid3 ~ resid_sorted3, type = "p", col = "blue", xlab = "Ordered Residuals", ylab = "Theoretical Quantiles", main = "Cox-Snell Residual Plot")
abline(0, 1, col = "red")
```

### 1.3.5 SARS-COV-2
```{r MultipleSARS}
sarsmulti <- complete(imp4)

sarsmulti$log_LDH <- log(sarsmulti$LDH)
sarsmulti$log_LDH[!is.finite(sarsmulti$log_LDH)] <- 0

sarsmulti$log_CRP <- log(sarsmulti$CRP)

sarsmulti$log_Leuko <- log(sarsmulti$Leuko)
sarsmulti$log_Leuko[!is.finite(sarsmulti$log_Leuko)] <- 0

sarsmulti$log_Glukose <- log(sarsmulti$Glukose)

sarsmulti2 <- sarsmulti[, c("nosokomial","bakt_Superinfektion","Diabetes","Herz","log_CRP","log_Glukose","COPD","Dialyse_Niereninsuff")]
correlations4 <- cor(sarsmulti2) 

#p值不显著的是blank不进入考虑
testRes = cor.mtest(sarsmulti2, conf.level = 0.95)

corrplot.mixed(correlations4, lower = 'number', upper = 'pie', order = 'AOE',number.cex = 0.8, p.mat = testRes$p, sig.level = 0.10, insig='blank', addCoef.col = 'grey50',tl.pos = "l",tl.col = NA, tl.cex = 1.0)

```

```{r Interactionsars}
#"nosokomial","bakt_Superinfektion","Diabetes","Herz","log_CRP","log_Glukose","COPD","Dialyse_Niereninsuff")

f_sars<- coxph(Surv(Liegezeit, Outcome) ~  log_CRP+factor(bakt_Superinfektion) +factor(nosokomial) ,data=sarsmulti)
summary(f_sars)

#在此基础上，当 "Tamiflu" 和 "log_Leuko" 存在交互作用时，可以看到不同 log_Leuko 取值的曲线出现交叉和/或平行的情况。具体而言，当 Tamiflu 对因变量的影响随着 log_Leuko 的不同取值而发生变化时，就存在交互作用。
#plot(visreg(f_a, "Tamiflu", by="log_Leuko",plot=F),xlab="Tamiflu",ylab="log(Hazard ratio)",
#overlay = T,partial = F,rug=F,,line=list(lty=1:6))
```

```{r Proportional_Hazards_Assumption_sars}
#没有协变量是随时间规律变化的。所有的协变量都满足比例风险的假设
#当线条基本平行于X轴时们可以认为符合风险比例假设，因为假设的是系数不随时间变化
#>0.05,说明风险之间的关系在时间上没有显著变化，即它们满足比例风险假设。
test.ph4 <- cox.zph(f_sars)
test.ph4
ggcoxzph(test.ph4)

```

```{r Independence_assumption_sars}
#ggcoxdiagnostics(f_a, type = "deviance", linear.predictions = TRUE)
#ggcoxdiagnostics(f1, type = "dfbeta", linear.predictions = TRUE)
ggcoxdiagnostics(f_sars, type = "martingale", linear.predictions = FALSE, ggtheme = theme_bw())

```

```{r Normality_assumption_sars}
res_sars <- resid(f_sars, type="deviance")
qqnorm(res_sars)
qqline(res_sars)


#resid <- residuals(f_a, type = "martingale") 
resid_sars <- residuals(f_sars, type = "deviance")

# 将残差按照生存时间分位数排序
quantiles4 <- quantile(sarsmulti$Liegezeit, probs = seq(0, 1, 0.2), na.rm = TRUE)
resid_sorted4 <- rep(NA, length(resid_sars))
for(i in 1:length(quantiles4)-1){
  resid_sorted4[which(sarsmulti$Liegezeit >= quantiles4[i] & sarsmulti$Liegezeit < quantiles4[i+1])] <- sort(resid_sars)[which(sarsmulti$Liegezeit >= quantiles4[i] & sarsmulti$Liegezeit < quantiles4[i+1])]
}
#resid_sorted <- sort(resid)

# 计算理论上的残差值
norm_resid4 <- qnorm((rank(resid_sorted4) - 0.5) / length(resid_sorted4))

# 绘制 Cox-Snell 残差图
plot(norm_resid4 ~ resid_sorted4, type = "p", col = "blue", xlab = "Ordered Residuals", ylab = "Theoretical Quantiles", main = "Cox-Snell Residual Plot")
abline(0, 1, col = "red")
```

### 1.3.6 Omikron
```{r MultipleOmikron}
omulti <- complete(imp5)

omulti$log_LDH <- log(omulti$LDH)
omulti$log_LDH[!is.finite(omulti$log_LDH)] <- 0

omulti$log_CRP <- log(omulti$CRP)

omultilog_Leuko <- log(omulti$Leuko)


omulti$log_Glukose <- log(omulti$Glukose)

omulti2 <- omulti[, c("Alter","nosokomial","bakt_Superinfektion","log_LDH","log_CRP","Diabetes","Herz","Dialyse_Niereninsuff")]
correlations5 <- cor(omulti2) 

#p值不显著的是blank不进入考虑
testRes = cor.mtest(omulti2, conf.level = 0.95)
corrplot.mixed(correlations5, lower = 'number', upper = 'pie', order = 'AOE',number.cex = 0.8, p.mat = testRes$p, sig.level = 0.10, insig='blank', addCoef.col = 'grey50',tl.pos = "l",tl.col = NA, tl.cex = 1.0)
```

```{r Interactionomi}
#"Alter","nosokomial","bakt_Superinfektion","log_LDH","log_CRP","Diabetes","Herz","Dialyse_Niereninsuff"

f_o<- coxph(Surv(Liegezeit, Outcome) ~  age_groups_o+log_LDH+factor(Diabetes),data=omulti)
summary(f_o)
```

```{r Proportional_Hazards_Assumption_omi}
#没有协变量是随时间规律变化的。所有的协变量都满足比例风险的假设
#当线条基本平行于X轴时们可以认为符合风险比例假设，因为假设的是系数不随时间变化
#>0.05,说明风险之间的关系在时间上没有显著变化，即它们满足比例风险假设。
test.ph5 <- cox.zph(f_o)
test.ph5
ggcoxzph(test.ph5)
```

```{r Independence_assumption_omi}
#ggcoxdiagnostics(f_a, type = "deviance", linear.predictions = TRUE)
#ggcoxdiagnostics(f1, type = "dfbeta", linear.predictions = TRUE)
ggcoxdiagnostics(f_o, type = "martingale", linear.predictions = FALSE, ggtheme = theme_bw())

```

```{r Normality_assumption_omi}
res_o <- resid(f_o, type="deviance")
qqnorm(res_o)
qqline(res_o)


#resid <- residuals(f_a, type = "martingale") 
resid_o <- residuals(f_o, type = "deviance")

# 将残差按照生存时间分位数排序
quantiles5 <- quantile(omulti$Liegezeit, probs = seq(0, 1, 0.2), na.rm = TRUE)
resid_sorted5 <- rep(NA, length(resid_o))
for(i in 1:length(quantiles5)-1){
  resid_sorted5[which(omulti$Liegezeit >= quantiles5[i] & omulti$Liegezeit < quantiles5[i+1])] <- sort(resid_o)[which(omulti$Liegezeit >= quantiles5[i] & omulti$Liegezeit < quantiles5[i+1])]
}
#resid_sorted <- sort(resid)

# 计算理论上的残差值
norm_resid5 <- qnorm((rank(resid_sorted5) - 0.5) / length(resid_sorted5))

# 绘制 Cox-Snell 残差图
plot(norm_resid5 ~ resid_sorted5, type = "p", col = "blue", xlab = "Ordered Residuals", ylab = "Theoretical Quantiles", main = "Cox-Snell Residual Plot")
abline(0, 1, col = "red")
```

```{r ORMST}
median_age_o <- median(omulti$Alter, na.rm = TRUE)
#arm=1 <- older; arm=0 <- younger
omulti$age <- ifelse(omulti$Alter < median_age_o, 0, 1)

surv_obj_subo <- Surv(omulti$Liegezeit, omulti$Outcome)

time=omulti$Liegezeit
status=omulti$Outcome
arm=omulti$age
tau=NULL
rmst_o=rmst2(time, status, arm, tau = 90)
print(rmst_o)

#plot(rmst_A, xlab="days", ylab="Probability", density=60)
plot(rmst_o, xlab = "days", ylab = "Probability", density = 60,title=NULL, subtitle=NULL )


km_rmstO <- survfit(Surv(Liegezeit, Outcome) ~ age, data=omulti)

ggsurvplot(km_rmstO,data=omulti,surv.median.line="hv",conf.int=TRUE, risk.table = TRUE,tables.height = 0.3, pval = TRUE, pval.coord = c(80, 1), legend.title = "age", ylab="Prozentsatz der noch im Liegezeit", legend.labs = c("younger group","older group"), break.x.by = 20, censor.shape = 124,censor.size = 3) 

```

```{r someplot}
upset(InfluenzaA, sets = c("Diabetes","Herz","Dialyse_Niereninsuff"), order.by = "freq", keep.order = TRUE, text.scale = 1.8)
upset(Omikron, sets = c("Diabetes","Herz","Dialyse_Niereninsuff"), order.by = "freq", keep.order = TRUE, text.scale = 1.8)
upset(RSV, sets = c("Diabetes","Herz","Dialyse_Niereninsuff"), order.by = "freq", keep.order = TRUE, text.scale = 1.8)
upset(SARSCov2, sets = c("Diabetes","Herz","Dialyse_Niereninsuff"), order.by = "freq", keep.order = TRUE, text.scale = 1.8)


par(mfrow = c(1, 5))
# Plot the five boxplots
boxplot(InfluenzaA$Alter, na.action = na.omit,cex.axis = 1.5)
boxplot(RSV$Alter, na.action = na.omit,cex.axis = 1.5)
boxplot(InfluenzaB$Alter, na.action = na.omit,cex.axis = 1.5)
boxplot(SARSCov2$Alter, na.action = na.omit,cex.axis = 1.5)
boxplot(Omikron$Alter, na.action = na.omit,cex.axis = 1.5)
# Reset the layout to the default
par(mfrow = c(1, 1))


par(mfrow = c(1, 5))
# Plot the five boxplots
boxplot(InfluenzaA$Liegezeit, na.action = na.omit,cex.axis = 1.5)
boxplot(RSV$Liegezeit, na.action = na.omit,cex.axis = 1.5)
boxplot(InfluenzaB$Liegezeit, na.action = na.omit,cex.axis = 1.5)
boxplot(SARSCov2$Liegezeit, na.action = na.omit,cex.axis = 1.5)
boxplot(Omikron$Liegezeit, na.action = na.omit,cex.axis = 1.5)
# Reset the layout to the default
par(mfrow = c(1, 1))


```
